【裁判字號】    92,上易,902
【裁判日期】    920617
【裁判案由】    贓物
【裁判全文】
臺灣高等法院臺中分院刑事判決                    九十二年度上易字第九○二號
    上  訴  人
    即  被  告  甲○○
右上訴人因贓物案件，不服臺灣苗栗地方法院九十二年度易字第八四號中華民國九十
二年三月十八日第一審判決（起訴案號：臺灣苗栗地方法院檢察署九十一年度偵字第
二七八一號），提起上訴，本院判決如左：
      主  文
原判決撤銷。
甲○○收受贓物，累犯，處有期徒刑捌月。
      事  實
一、甲○○曾於民國（下同）九十年間因竊盜案件，經原審法院判處有期徒刑六月確
    定，於九十年五月二十八日易科罰金執行完畢；另於九十年一月五日因犯牙保贓
    物案件，經原審法院於九十二年一月二十三日，以九十一年度易字第六四五號判
    處有期徒刑七月（此部分未構成累犯）；又於九十一年間因犯竊盜罪，經原審法
    院判處有期徒刑壹年，於九十一年十月一日確定，應執行至九十二年九月十五日
    （此部分未構成累犯）；竟仍不知悔改，於九十年十一月間，在苗栗縣頭份鎮某
    處綽號「郭仔」真實姓名不詳男子之住處，明知「郭仔」所持有之車牌號碼為Ｉ
    ＦＫ─二０三號機車之車牌，係來路不明之贓物（該車牌連同機車係乙○○所有
    ，於同年五月二日凌晨，在苗栗縣頭份鎮○○里○鄰○○路四十三號前失竊之物
    ），竟向「郭仔」收受該車牌據為己有，放置在其苗栗縣竹南鎮公館里公館仔六
    十一號暫居處所。嗣經警於九十一年六月九日十時三十分許，在右揭處所當場查
    獲。
二、案經苗栗縣警察局移送台灣苗栗地方法院檢察署檢察官偵查起訴。
      理  由
一、訊之被告甲○○，矢口否認有何右揭犯行，辯稱：該車牌並非伊所持有，該處另
    有一戶人家居住，伊已搬出半年多了，車牌怎麼來的伊不知道云云。惟查：
    （一）右揭機車之車牌連同機車，係被害人乙○○所有、而於九十年五月二日凌
          晨，在苗栗縣頭份鎮○○里○鄰○○路四十三號前失竊之物，嗣於九十一
          年六月九日上午十時許，在苗栗縣竹南鎮公館里公館仔六十一號庭院內經
          苗栗縣警察局員警查獲前揭車牌，且被告確曾居住該處等情，除據到場查
          獲之苗栗縣警察局員警丁○○、邱雲龍、劉文宏及被害人乙○○均於偵查
          中，到庭結證屬實外，復為被告所自承，自屬無疑。
    （二）又本件於查獲之際，被告即在現場，並手持前揭車牌供警拍照蒐證一節，
          亦有照片二紙在偵查卷可資佐證。故被告自始即已明知該車牌確係在被告
          右揭住處之庭院所查獲，並無誤認之可能。是被告於警訊時供稱：該車牌
          係自「郭仔」處取得等語，即係於明知該車牌係在上述庭院查獲之前提下
          ，所為之供述，衡情即堪採信。故被告嗣於偵訊時翻稱：向「郭仔」取得
          之車牌係另外一面籃色的，庭院內之物品非伊所有云云，於本院調查時又
          稱：向「郭仔」取得之車牌係另外一面綠色的云云，前後所供矛盾，顯係
          意圖脫卸刑責，衡情即難遽信。
    （三）再者，偵查中經檢察官責由員警借提被告前往同一處所進行查證，復未發
          現被告所指另外之車牌一面存在一節，復有九十一年十月二十八日，經警
          借提被告至右揭處所查證之照片三紙及警訊筆錄在偵查卷可資佐證。足見
          被告前揭偵訊時所為之辯稱，確有不實。
    （四）末查，右揭處所確僅係被告與其小孩子同住並無其他人一節，亦據證人即
          該處之看管人楊治於警訊時證述明確。益見被告所為辯解，確為虛偽，
          實無足採。綜上所述，本件事證明確，被告收受贓物犯行，應堪認定。
二、核被告甲○○所為，係犯刑法三百四十九條第一項之罪。被告曾於九十年間因竊
    盜案件，經原審法院判處有期徒刑六月確定，甫於九十年五月二十八日易科罰金
    執行完畢，有台灣高等法院被告全國前案紀錄表在卷可稽，其於五年內再犯本件
    有期徒刑以上刑之罪，為累犯，依法加重其刑。原審認上訴人罪證明確，予以論
    罪科刑，固非無見，惟查被告所犯僅收受車牌一面，原審量處有徒刑一年，尚嫌
    過重，有所未洽。上訴人上訴意旨否認犯罪，雖無可取，惟其指摘及此，尚有理
    由，原判決既有可議，即無可維持，自應由本院加以撤銷改判。爰審酌被告前有
    多次竊盜及違反麻醉藥品管理條例前科，甫於前案執行完畢，又再犯本案，顯見
    被告不知悔悟，且被告犯後於偵、審中，復為多項不實辯解，犯後態度不佳，惟
    所犯之情節危害尚小等情，量處被告有期徒刑八月，以資警惕。
據上論結，應依刑事訴訟法第三百六十九條第一項前段、第三百六十四條、第二百九
十九條第一項前段、刑法第三百四十九條第一項、第四十七條、罰金罰鍰提高標準條
例第一條前段，判決如主文。
本案經檢察官丙○○到庭執行職務。
中      華      民      國      九十二      年      六      月    十七  日
                                   臺灣高等法院臺中分院刑事第四庭
                                         審判長法  官  洪  耀  宗
                                               法  官  江  德  千
                                               法  官  蕭  錦  鍾
右正本證明與原本無異。
不得上訴。
                                               書記官  蘇  昭  文
中      華      民      國    九十二     年      六       月    十七    日
附錄論罪科刑法條
刑法第三百四十九條第一項
  收受贓物者，處三年以下有期徒刑、拘役或五百元以下罰金。
                                                                          Ｆ


司法院資訊處製作；財團法人民間司法改革基金會備份。
